臺灣花蓮地方法院行政訴訟判決
111年度交字第50號
111年9月2日辯論終結
原      告  楊莉玲  
被      告  交通部公路總局臺北區監理所

代  表  人  黃鈴婷  
訴訟代理人  李孫遼鎮
上列當事人間交通裁決事件，原告不服被告民國111年7月19日北
監花裁字第44-P00000000號裁決，提起行政訴訟，本院判決如下
：
    主      文
原告之訴駁回。
訴訟費用新臺幣參佰元由原告負擔。
    事實及理由
壹、程序方面：
一、被告之代表人於起訴時原為梁郭國，嗣於本院審理中變更為
    黃鈴婷，並已向本院具狀聲明承受訴訟，有行政訴訟聲明承
    受訴訟狀與交通部令在卷可參（見本院卷第103至113頁），
    核與行政訴訟法第181條第1項規定相符，應予准許。
二、按行政訴訟達於可為裁判之程度者，行政法院應為終局判決
    。言詞辯論期日，當事人之一造不到場者，得依到場當事人
    之聲請，由其一造辯論而為判決。行政訴訟法第190條、第2
    37條之9第1項準用第236條適用第218條準用民事訴訟法第38
    5條第1項定有明文。本件原告經合法通知，未於言詞辯論期
    日到場，僅於民國111年8月12日以書狀陳報略以：因原告個
    人尚在幼華私立幼兒園上班，希望下午時間，111年9月2日
    上午11時30分言詞辯論期日不能到庭，請准予另訂期日審理
    等語（見本院卷第93頁）。查本件本院係訂111年9月2日為
    言詞辯論期日，原告於111年8月12日已合法收受開庭通知，
    然原告並未提出任何證據證明其有上開所述無法到庭之正常
    理由。另被告亦到庭稱：我們認為原告請求變更期日，沒有
    正當理由，也無提出相關事證，不同意變更期日，請求一造
    辯論判決等語（見本院卷第117頁）。本院審酌上情及卷內
    事證，認本件已達可為裁判之程度，且核無行政訴訟法第23
    6條適用第218條準用民事訴訟法第386條所列各款之情形，
    爰依被告之聲請，由其一造辯論而為判決。
貳、實體方面：
一、事實概要：原告於110年8月7日上午9時13分許，騎乘車牌號
    碼為MPW-3869號機車（下稱系爭機車），由花蓮縣花蓮市富
    國路左轉中山路方向行駛時，因有未依規定兩段式左轉之違
    規事實，經花蓮縣警察局花蓮分局（下稱花蓮分局）員警攔
    查後，依道路交通管理處罰條例（下稱道交條例）第48條第
    1項第2款規定舉發花警交字第P00000000號違反道路交通管
    理事件通知單（下稱系爭通知單），並當場由原告簽收在案
    。嗣原告不服舉發，被告函請舉發機關就違規事實協助查明
    ，舉發機關查復違規屬實，被告遂依道交條例48條第1項第2
    款、第63條第1項規定，認原告有「轉彎或變換車道不依標
    誌、標線、號誌指示」之舉發違規事實，於111年7月19日以
    北監花裁字第44-P00000000號裁決書（下稱原處分），裁處
    原告罰鍰新臺幣（下同）600元，並記違規點數1點，原告不
    服原處分，遂提起本件行政訴訟。
二、原告經合法通知未到庭，據其提出之起訴狀記載主張：原告
    個人希望花蓮分局的臨檢騎士警員公務時當下愛心指導違規
    者正確的交通規則，正常依花蓮縣市環境文化訴求，給予適
    當的交通安全人人有責的正念引導等語。並聲明：原處分撤
    銷。
三、被告則以：經檢視舉發機關所附採證照片，原告騎乘系爭機
    車由富國路往中山路方向行使，於路口直接左轉中山路，未
    以二段式左轉方式左轉，又觀該路口近、遠端行車管制號誌
    上設置有機車二段式左轉標誌，地面上亦劃設二段式左轉之
    待轉區標線，原告當下並無無法辨識之可能，本件原告違規
    事證明確等語，並聲明：原告之訴駁回。
四、經查，原告於110年8月7日上午9時13分許，騎乘系爭機車由
    花蓮縣花蓮市富國路左轉中山路方向行駛時，因花蓮分局員
    警認原告有未依規定兩段式左轉之事實並攔查後，依道交條
    例第48條第1項第2款規定舉發系爭通知單，並當場由原告簽
    收在案。嗣原告不服舉發，被告函請舉發機關就違規事實協
    助查明，舉發機關查復違規屬實，被告遂依道交條例48條第
    1項第2款、第63條第1項規定，認原告有「轉彎或變換車道
    不依標誌、標線、號誌指示」之舉發違規事實並於111年7月
    19日以原處分裁處原告罰鍰600元，並記違規點數1點等節，
    有系爭通知單、原告申訴資料、被告花蓮監理站110年8月27
    日北監花站字第1100250177B號函、花蓮分局110年9月6日花
    市警交字第1100022588號函及違規現場照片、被告花蓮監理
    站110年9月10日北監花站字第1100249575號電子郵件回覆函
    、被告花蓮監理站110年9月13日北監花站字第1100268135B
    號函、花蓮分局110年9月29日花市警交字第1100024718號函
    、被告花蓮監理站110年10月21日北監花站字第1100267236
    號電子郵件回覆函、被告花蓮監理站110年10月25日北監花
    站字第1100311971B號函、花蓮分局110年11月1日花市警交
    字第1100027752號函、被告花蓮監理站110年12月7日北監花
    站字第1100309959號電子郵件回覆函、被告花蓮監理站110
    年12月16日北監花站字第1100363080號電子郵件回覆函、交
    通違規陳述書、被告花蓮監理站111年7月14日北監花站字第
    1110211652號函、原處分書及送達證書等件在卷可稽（見本
    院卷第13頁、第35至91頁），應可信為真。
五、原告不服原處分，提起本件行政訴訟，並主張前情等節，為
    被告所否認，並以上詞置辯。是本院應審酌者厥為：原處分
    有無違法？茲分述如下：
　㈠駕駛人駕駛車輛、大眾捷運系統車輛或行人在道路上，應遵
    守道路交通標誌、標線、號誌之指示、警告、禁制規定，並
    服從執行交通勤務之警察或依法令執行指揮交通及交通稽查
    任務人員之指揮。汽車駕駛人轉彎或變換車道時，有下列情
    形之一者，處600元以上1,800元以下罰鍰：二、不依標誌、
    標線、號誌指示。汽車駕駛人有下列各款所列條款之一者，
    除依原條款處罰鍰外，並予記點：一、有第三十三條第一項
    、第二項、第三十八條第一項、第四十條、第四十五條、第
    四十七條第一款至第三款、第四十八條、第四十九條或第六
    十條第二項第一款、第二款情形之一者，各記違規點數一點
    。機車行駛至交岔路口，其轉彎，應依標誌或標線之規定行
    駛。機慢車兩段左（右）轉標誌「遵20」、「遵20.1」，用
    以告示左（右）轉大型重型機車以外之機車或慢車駕駛人應
    遵照號誌指示，在號誌顯示允許直行時先行駛至右（左）前
    方路口之左（右）轉待轉區等待左（右）轉，俟該方向號誌
    顯示允許直行後，再行續駛，以兩段方式完成左（右）轉。
    本標誌設於實施機慢車兩段左（右）轉路口附近顯明之處，
    並配合劃設機慢車左（右）轉待轉區標線。本標誌下緣得設
    「機慢車兩段左（右）轉」附牌，標準型附牌圖例如下：..
    .。機慢車左（右）轉待轉區線，用以指示大型重型機車以
    外之機車或慢車駕駛人分段行駛。視需要設於號誌管制之交
    岔路口。道交條例第4條第2項、第48條第1項第2款、第63條
    第1項第1款、道路交通安全規則第99條第2項前段、道路交
    通標誌標線號誌設置規則第65條第1至2項、第191條第1項定
    有明文。
　2.經查，依警方提供之本件違規現場照片（見本院卷第47至48
    頁）內容，並參酌本院當庭勘驗警方提出本件違規蒐證之密
    錄器畫面所示之勘驗結果（見本院卷第117至118頁），查原
    告確實有於上開時地騎乘系爭機車沿花蓮市富國路左轉中山
    路時未兩段式左轉；另該富國路與中山路路口明顯處當時有
    設置機車應兩段式左轉標誌及劃設機車待轉區標線等。是依
    上開規定，原告騎乘系爭機車於該路口欲左轉時本應先兩段
    式左轉，然原告並未為之，故被告依道交條例48條第1項第2
    款、第63條第1項規定做成原處分，裁處原告罰鍰600元，並
    記違規點數1點等，於法並無違誤之處。至於原告上開所謂
    希望花蓮分局員警如何執勤部分，事涉員警執勤技巧之問題
　　，請自行向花蓮分局反應處理。
六、綜上所述，原告既有上開左轉未依規定兩段式左轉即「轉彎
    或變換車道不依標誌、標線、號誌指示」之違規事實，被告
    依道交條例48條第1項第2款、第63條第1項規定為原處分，
    於法並無不合，從而，本件原告訴請撤銷原處分，為無理由
    ，應予駁回。
七、本件第一審裁判費為300元，應由原告負擔，爰確定第一審
    訴訟費用額如主文第2項所示。
八、據上論結，本件原告之訴為無理由，依行政訴訟法第98條第
    1項前段，判決如主文。
中　　華　　民　　國　　111 　年　　9 　　月　　14　　日
                  行政訴訟庭    法  官  鍾志雄
以上正本係照原本作成。
如不服本判決，應於送達後20日內，向本院提出上訴狀並表明上
訴理由(均須按他造當事人之人數附繕本並繳納上訴裁判費)。如
委任律師提起上訴者，亦應一併繳納上訴審裁判費。
中　　華　　民　　國　　111 　年　　9 　　月　　14　　日
                                書記官  胡釋云